臺灣臺北地方法院刑事判決　　　　　　 96年度易緝字第208號
公　訴　人　臺灣臺北地方法院檢察署檢察官
被　　　告　乙○○
選任辯護人　李沅樺律師
上列被告因妨害名譽案件，經檢察官提起公訴（93年度偵字第93
4號），本院判決如下：
    主  文
本件公訴不受理。
    理  由
一、本件公訴意旨略以：被告乙○○與告訴人甲○○均為第五屆
    立法委員，前於民國九十二年三月二十八日第五屆第三會期
    立法院院會質詢時，被告因向行政院長游錫表示：「根本
    沒有人要去協商，你叫蔡英文那個老處女去，根本就不通嘛
    ！她什麼都不懂，連什麼是男人都不懂，你叫他去會通嗎？
    」等語，遭告訴人認被告發言違反立法委員行為法規定，於
    同年四月一日提案連署將其送立法院紀律委員會懲處，且由
    立法院紀律委員會於同年四月十一日決議受理在案，而心生
    不滿，竟於同年四月二十一日上午十時四十分許，在臺北市
    中正區○○○路一號立法院第十一會議室內，明知當時適為
    該院國防委員會召開「國防、預算及決算、衛生環境及社會
    福利三委員會第一次聯席會議」途中之休息空檔，不特定人
    士均可憑證自由進出，且有多家電子及平面媒體業者在場採
    訪，所為之言論將有廣為散布之虞，竟於席間與立法委員郭
    俊銘發生口角爭執時，出於散布於眾之意圖，而公然以：「
    甲○○討客兄，搶人家丈夫還叫別人的丈夫來檢舉我」、「
    甲○○搶人家老公憑什麼送我去紀律委員會？你們民進黨大
    家都是專門破壞人家家庭的啦！」、「民進黨沒有一個是好
    貨，甲○○和你（指郭俊銘）都是不成仔啦！」、「不要臉
    ！搶人家丈夫還送我到紀律委員會」等涉及告訴人私德，且
    與公共利益無關之言論，予以侮辱、指摘，而足以毀損告訴
    人之名譽。案經告訴人甲○○訴請偵辦。因認被告涉犯刑法
    第三百零九條第一項之公然侮辱罪嫌及第三百十條第一項之
    誹謗罪嫌。
二、按告訴乃論之罪，告訴人於第一審辯論終結前得撤回其告訴
    ，又告訴經撤回者，應諭知不受理之判決，並得不經言詞辯
    論為之，刑事訴訟法第二百三十八條第一項、第三百零三條
    第三款、第三百零七條分別定有明文。
三、經查：本件告訴人甲○○告訴被告乙○○於上開時、地公然
    侮辱及妨害名譽，公訴人認係涉犯刑法第三百零九條第一項
    之公然侮辱罪嫌及第三百十條第一項之加重誹謗罪嫌，依同
    法第三百十四條規定，須告訴乃論。茲因被告業於九十六年
    十二月十一日上午九時許，在立法院中興大樓一樓向告訴人
    公開道歉，求得告訴人原諒，經告訴人具狀撤回告訴在案，
    有刑事撤回告訴狀一份在卷可稽，揆諸前揭規定，本件爰不
    經言詞辯論，逕為不受理判決之諭知。
據上論斷，應依刑事訴訟法第三百零三條第三款、第三百零七條
，判決如主文。
中　　華　　民　　國　　96　　年　　12　　月　　13　　日
                        臺灣臺北地方法院刑事第十五庭
                            法  官  吳麗英
上正本證明與原本無異。
如不服本判決，應於判決送達後10日內向本院提出上訴狀（應抄
附繕本）。告訴人或被害人如對於本判決不服者，應具備理由請
求檢察官上訴，其上訴期間之計算係以檢察官收受判決正本之日
期為準。
                            書記官  田華仁
中　　華　　民　　國　　96　　年　　12　　月　　13　　日
